# 请问购买的整块土地中间的荷塘（无土地证）应该怎么账务处理合适？

提问人：mrlf 时间：2011-08-19 14:17:46
公司购买了一整块土地，共 1000 亩，其中荷塘 200 亩 合同约定荷塘无法办证，正常土地 10 万每亩，荷塘 4 万每亩， 荷塘无法办证，也不能使用，计划作为景观。 请问怎么账务处理合适？ （1000-200） 10=8000 万肯定是计入无形资产， 荷塘价值 200 4=800万怎么处理合适呢？ 是计入长期待摊费用摊销合适，还是将该部分价值分摊计入能使用的土地价值？ 谢谢！

回答人：chenyiwei
赞同nikankan意见。如果是逐片开发，逐片拿证的，则应当以适当的方式将购买荷塘土地的成本分摊到其他可开发土地的取得成本中。也就是购入时也计入无形资产，但在后续结转项目开发成本时按一定方法分摊到各期开发成本中。